【裁判字號】    99,智易,18
【裁判日期】    990817
【裁判案由】    違反商標法
【裁判全文】
臺灣臺中地方法院刑事判決              99年度智易字第18號
公  訴  人  臺灣臺中地方法院檢察署檢察官
被      告  乙○○
上列被告因違反商標法案件，經檢察官提起公訴（99年度偵字第
8514號）及追加起訴（99年度偵字第8355號）後，聲請改依協商
程序而為判決，本院合議庭裁定由受命法官獨任進行認罪協商程
序，判決如下：
    主          文
乙○○明知為未得商標權人同意，於同一商品，使用相同之註冊
商標商品而販賣，處有期徒刑參月，如易科罰金，以新臺幣壹仟
元折算壹日。扣案如附表編號一至四所示之仿冒商標商品，均沒
收。又明知為未得商標權人同意，於同一商品，使用相同之註冊
商標商品而販賣，處有期徒刑參月，如易科罰金，以新臺幣壹仟
元折算壹日。扣案如附表編號五至八所示之仿冒商標商品，均沒
收。應執行有期徒刑肆月，如易科罰金，以新臺幣壹仟元折算壹
日。扣案如附表所示之仿冒商標商品，均沒收。
    事實及理由
一、事實：乙○○明知「ＰＵＭＡ」、「ＡＤＩＤＡＳ」、「Ｎ
    ＩＫＥ」、「ＬＥＶＩＳ」等商標圖樣（其審定字號、申請
    人、商標圖樣、專用期限、指定使用商品名稱均詳卷），係
    德商彪馬運動魯道夫達士拉股份有限公司、德商阿迪達斯公
    司、美商必爾斯藍基股份有限公司、美商利惠公司等向我國
    智慧財產局註冊取得商標權之商標圖樣，現仍在商標專用期
    限內，指定使用於衣服、褲子等商品，非經前揭商標專用權
    人之同意或授權，不得於同一商品，使用相同之註冊商標，
    否則即屬仿冒品。亦明知不得販賣該等仿冒商標商品，仍基
    於販賣仿冒上揭商標商品之犯意，於民國九十九年一月間某
    日，在苗栗縣苗栗市玉清宮附近，以新臺幣（下同）六萬元
    之代價，向綽號「阿寶」之人，購入仿冒上開商標之商品共
    八大袋。旋於九十九年一月二十日起，以每日一千元之代價
    ，僱請郭志豪（另由檢察官為緩起訴處分確定）在位於臺中
    縣沙鹿鎮○○路靜宜大學附近之夜市將之公開陳列於上開地
    點之攤位上，以每件一百五十元之價格出售侵害上開商標權
    之服飾商品予不特定之人以牟利。乙○○另於九十九年二月
    二日，在臺中縣梧棲鎮○○路（起訴書誤載為中昌路）之梧
    棲夜市將之公開陳列於上開地點之攤位上，以上述價格出售
    侵害上開商標權之服飾商品予不特定之人以牟利。嗣分別於
    九十九年一月二十七日下午七時三十五分許，及九十九年二
    月二日下午八時五分許，為警於上開地點查獲，並分別扣得
    如附表所示之仿冒商標商品。
二、證據：
    (一)、被告乙○○之自白。
    (二)、證人即告訴代理人古之珍於偵訊時及證人郭志豪於警
          詢及偵訊時之證述。
    (三)、經濟部智慧財產局商標資料檢索、商標註冊證、鑑定
          報告書、商品估價報告書、產品鑑定書、查扣物品估
          價表（檢視書）、扣押物品目錄表、採證照片二十六
          張
    (四)、扣案之如附表所示之仿冒商標商品。
三、本件經檢察官與被告於審判外達成協商之合意且被告已認罪
    ，其合意內容為：如被告沒有和解時，被告二次所犯商標法
    第八十二條之罪，願各受有期徒刑三月之宣告，如易科罰金
    以新臺幣一千元折算一日，定應執行刑為有期徒刑四月，如
    易科罰金以新臺幣一千元折算一日，扣案之仿冒物品沒收。
    如果有與全部被害人和解時，刑度同上，緩刑二年，扣案之
    仿冒物品沒收（按：被告乙○○已分別於九十九年六月十八
    日、九十九年七月七日，與被害人彪馬運動魯道夫達士拉股
    份有限公司、阿迪達斯公司、必爾斯藍基股份有限公司達成
    調解，有本院九十九年度司中調字第一三六三號、一五一九
    、一五二○號調解程序筆錄在卷可憑，然尚未與美商利惠公
    司達成和解或調解）。經查，上開協商合意並無刑事訴訟法
    第四百五十五條之四第一項所列情形之一，檢察官聲請改依
    協商程序而為判決，本院爰不經言詞辯論，於協商合意範圍
    內為協商判決，合予敘明。
四、應適用之法條：刑事訴訟法第四百五十五條之四第二項、第
    四百五十五條之八、第四百五十四條第一項，商標法第八十
    二條、第八十三條，刑法第十一條前段、第五十五條、第五
    十一條第五款、第四十一條第一項前段。
五、扣案如附表所示之仿冒商標商品，係被告犯商標法第八十二
    條之罪所販賣之商品，不問屬於犯人與否，應依商標法第八
    十三條規定沒收之。
六、本判決除有刑事訴訟法第四百五十五條之四第一項第一款、
    第二款、第四款、第六款、第七款所定情形之一，或違反同
    條第二項規定者外，不得上訴。
七、如不服本件判決，得自收受判決送達之日起十日內，向本院
    提出上訴書狀，上訴於第二審法院。
本案經檢察官甲○○到庭執行職務。
中    華    民    國    99    年    8     月    17    日
                  刑事第五庭  法  官  林慶郎
上正本證明與原本無異。
如不服本判決應於收受送達後10日內向本院提出上訴書狀，並應
敘述具體理由；其未敘述上訴理由者，應於上訴期間屆滿後20日
內向本院補提理由書（均須按他造當事人之人數附繕本）「切勿
逕送上級法院」。
                              書記官  黃士益
中    華    民    國    99    年    8     月    17    日
附錄論罪科刑法條
商標法第82條
明知為前條商品而販賣、意圖販賣而陳列、輸出或輸入者，處
1 年以下有期徒刑、拘役或科或併科新臺幣 5 萬元以下罰金。
附表：
┌──┬────────────┬───┬───────┐
│編號│仿冒商標商品            │數量  │備註          │
├──┼────────────┼───┼───────┤
│一  │愛迪達（adidas）長袖T恤 │214件 │於99年1月27日 │
├──┼────────────┼───┤在臺中縣沙鹿鎮│
│二  │彪馬（PUMA）長袖T恤     │61件  │中棲路靜宜大學│
├──┼────────────┼───┤附近夜市內攤位│
│三  │耐吉（NIKE）長袖T恤     │32件  │查扣          │
├──┼────────────┼───┤              │
│四  │LEVI'S長袖T恤           │55件  │              │
├──┼────────────┼───┼───────┤
│五  │愛迪達（adidas）長袖T恤 │146件 │於99年2月2日在│
├──┼────────────┼───┤臺中縣梧棲鎮文│
│六  │彪馬（PUMA）長袖T恤     │72件  │昌路梧棲夜市內│
├──┼────────────┼───┤攤位查扣      │
│七  │耐吉（NIKE）長袖T恤     │35件  │              │
├──┼────────────┼───┤              │
│八  │LEVI'S長袖T恤           │49件  │              │
└──┴────────────┴───┴───────┘

司法院資訊處製作；財團法人民間司法改革基金會備份。
